# 求助陈版，关于固定资产归集折旧的问题

提问人：神秘会 计 人 时间：2023-02-09 14:03:18
我公司拟投资建设地面数据处理与应用系统，该系统构成主要有：电子大屏、电脑及电脑显示器（ 10 台以上）、存储器、服务器等，目前主要的问题是上述资产共同为该项目的一部分，我们在核算时是单据计入固定资产，分别考虑使用期限进行折旧，还是作为一个整体，单独预计系统可使用年限计提折旧。如果作为一个整体，后期更换部分电脑等设备是否就会按照整个系统的剩余年限折旧摊销

回答人：chenyiwei
根据《企业会计准则第 4 号——固定资产》第五条：固定资产的各组成部分具有不同使用寿命或者以不同方式为企业提供经济利益，适用不同折旧率或折旧方法的，应当分别将各组成部分确认为单项固定资产。
据此，应单据计入固定资产，分别考虑使用期限进行折旧。尤其是对于使用年限不同的项目不能合并为一项固定资产予以确认。